臺灣新竹地方法院交通事件裁定　　　　　94年度交聲字第80號
移送機關即
原處分機關　交通部公路總局新竹區監理所新竹市監理站
異　議　人
即受處分人　甲○○
上列異議人即受處分人因違反道路交通管理處罰條例案件，對於
交通部公路總局新竹區監理所新竹市監理站94年2月15日所為之
竹監新五字第裁51-E00000000號違反道路交通管理事件裁決書，
聲明異議，本院裁定如下：
      主  文
原處分撤銷。
甲○○駕車行經有燈光號誌管制之交岔路口闖紅燈，處罰鍰新臺
幣貳仟柒佰元，並記違規點數點。
      理  由
一、按汽車駕駛人，行經有燈光號誌管制之交岔路口闖紅燈者，
    處新臺幣 (下同)1,800 元以上5,400元以下罰鍰，道路交通
    管理處罰條例第53條定有明文。汽車駕駛人違反上開規定者
    ，記違規點數3點，同條例第63條第1項第3款亦規定甚明。
    又依據違反道路交通管理事件統一裁罰標準表，汽車駕駛人
    駕駛小型車，行經有燈光號誌管制之交岔路口闖紅燈，而於
    期限內繳納或到案聽候裁決者，處2,700元罰鍰，並記違規
    點數3點。
二、移送機關即原處分機關交通部公路總局新竹區監理所新竹市
    監理站原處分意旨，係以異議人即受處分人甲○○於民國93
    年11月17日15時39分許，駕駛車號8L-2161號自小客車，行
    經新竹市○○路○段科學園路口有燈光號誌管制之交岔路口
    時，其行車方向之號誌為紅燈，異議人竟駕車闖越紅燈，經
    新竹市警察局交通分隊警員王竣宏依據採證照片掣製竹市警
    交字第E00000000號舉發違反道路交通管理事件通知單，嗣
    異議人雖向原處分機關提出申訴，惟經原處分機關請舉發機
    關調查結果，仍認異議人確有在上開地點駕駛車輛未遵守規
    定，而闖紅燈違規之駕駛行為，原處分機關乃依道路交通管
    理處罰條第53條之規定於94年2月15日裁處異議人罰鍰2700
    元。
三、異議人聲明異議意旨略以：其受取締之路段，因出科學園區
    車流量極大，如短暫停留恐致後方車輛發生壅塞，且光復路
    右轉科學園路既無礙行人通行安全問題，亦有助於光復路車
    流量之疏解，權衡行人路權、車輛右轉通行路權，實應以保
    障車輛右轉通行為先，故該處設置交通監視攝相系統屬違法
    牌1面係「前有測速照相請減速行駛」，與新竹市警察局查
    覆函中所稱設置「前有闖紅燈及測速照相請減速行駛」標語
    明顯不符，實有虛偽作假，設陷阱侵害市民權益之情事，為
    此聲明異議等語。
四、經查：
(一)本件異議人於前述時、地駕駛上開車輛行經有燈光號誌管制
    之交岔路口闖越紅燈右轉之事實，業經異議人自承不諱，並
    有新竹市警察局竹市警交字第E00000000號舉發違反道路交
    通管理事件通知單、94年1月25日竹市警交字第0940003902
    號查覆函各1份、採證照片2張附卷可稽，堪以認定。
(二)異議人雖稱該路段設置交通監視攝相系統不具適當性及必要
    性云云。惟道路主管機關本得於法令授權範圍內，基於權責
    對於各項行政措施包括道路設計、交通號誌、標誌、標線之
    用、維持交通秩序、保障道路使用人往來便利與安全之行政
    目的，除有違背法令或明顯矛盾、錯誤，縱司法機關亦不得
    涉入此行政權核心領域，而民眾對於行政機關具體行政措施
    如有意見，自應循正當管道向行政機關反應，尤不得由民眾
    自行主觀認定是項措施是否合理、是否遵循。查是本件異議
    人遭舉發路段所設置之闖紅燈監視系統既無明顯之違法情事
    ，異議人本不得以一已之判斷，逕認該交通號誌設置不當，
    並執為免除交通違規罰則之事由。異議人雖另以：舉發路段
    路口前200公尺所設警告標誌牌1面係「前有測速照相請減速
    行駛」，與新竹市警察局前述查覆函中所稱設置「前有闖紅
    燈及測速照相請減速行駛」標語明顯不符，並提出照片1張
    ，指摘舉發單位有虛偽作假，設陷阱侵害市民權益之情事云
    云。然交通安全規則之所制訂，交通號誌、標線之所設置，
    其目的在於據以指示引導車輛駕駛人循指示行駛，以提升參
    與交通者之安全。不論有無員警在場取締，抑或有無設置取
    締之警示標語，車輛駕駛人均有隨時注意駕駛行為是否符合
    交通法規之義務，是異議人此部分異議意旨顯屬無據。況縱
    令其所指屬實，舉發單位關於禁止駕駛人超速之警告標語與
    異議人之闖越紅燈行為毫無因果關係可言；且任何具有通常
    社會經驗與守法觀念之駕駛人，亦不致於誤認有「前有測照
    相請減速行駛」之標語即係允許駕駛人得任意為超速行駛以
    外之違規行為。異議人任意漫指舉發單位虛偽作假，設陷阱
    侵害市民權益，實不可取。從而，異議人本件違規情節既經
    認定，揆之首揭法條及說明，自應依道路交通管理處罰條例
    第53條、第63條第1項第3款及違反道路交通管理事件統一裁
    罰標準表之規定予以處罰。
五、綜上所述，異議人確有於前開時、地駕車行經有燈光號誌管
    制之交岔路口闖紅燈之違規行為，原處分機關依道路交通管
    理處罰條例第53條，裁處異議人罰鍰2700元，固非無見，惟
    原處分機關疏未援引道路交通管理處罰條例第63條第1項第3
    款規定，記違規點數3點，是本件異議人之異議雖無理由，
    然原處分機關之處分既有前開瑕疵可指，仍屬不當，本院自
    應予以撤銷，另依道路交通管理處罰條例第53條及第63條第
    1項第3款，裁處如主文所示，以資適法。
六、據上論斷，應依道路交通案件處理辦法第20條前段，道路交
    通管理處罰條例第53條、第63條第1項第3款，裁定如主文。
中　　華　　民　　國　　94　　年　　3　　月　　 29　　日
                  交通法庭法　官　鄭子俊
以上正本證明與原本無異。
如不服本裁定，應於裁定送達後5日內向本院提出抗告狀。
中　　華　　民　　國　　94　　年　　3　　月　　 29　　日
                          書記官　沈藝珠
